【裁判字號】    95,易,320
【裁判日期】    950421
【裁判案由】    恐嚇取財
【裁判全文】
臺灣士林地方法院刑事判決               95年度易字第320號
公  訴  人  臺灣士林地方法院檢察署檢察官
被      告  乙○○
選任辯護人  金鑫律師
上列被告因恐嚇取財案案件，經檢察官提起公訴（95年度偵字第
2147號），經本院訊問被告後，被告為有罪之陳述，本院合議庭
裁定認本件宜由受命法官獨任進行簡式審判程序，判決如下：
    主  文
乙○○意圖為自己不法之所有，以恐嚇使人將本人之物交付，未
遂，處有期徒刑壹年肆月。
扣案白色手套壹雙，注射針筒肆支均沒收。
    事實及理由
一、本件犯罪事實為：
１、乙○○因積欠卡債及信用貸款債務無力償還，竟意圖為自己
    不法所有，起意仿傚千面人犯案手法，圖謀以於飲料產品插
    針頭，破壞商譽方式，恐嚇商家交付金錢。
２、乙○○先於民國95年1 月1 日15時許，在新竹縣竹東鎮不詳
    處所某藥局購買注射針筒5 支，旋於同年月日17時許，前往
    位於台北市○○區○○路1 段128 號之大潤發流通事業股份
    有限公司（以下簡稱大潤發公司）內湖一店飲料陳列區內，
    戴白色手套，將針筒之針頭1 支插入陳列架上其中1 瓶鋁箔
    包裝統一咖啡廣場飲料，再於同年月日17時30分許，在台北
    市○○○路與仁愛路交岔路口，以公用電話撥打大潤發公司
    服務部電話0000000000，告知接聽人員林谷霙上開飲料遭插
    針頭，近日會以電子郵件聯絡。
３、嗣乙○○在香港地區香港機場、大陸地區北京市、美國紐約
    市等地，分別於95年1 月4 日、同年月16日、同年月17日、
    同年月19日、同年月21日，接續以打電話、寄發電子郵件（
    郵件地址為abenchen@xuite.net）等方式，向大潤發公司恫
    嚇「飲料上插針頭的事情，你們要上新聞的頭條嗎？」、「
    你們停業一天會損失多少？」、「插針事件是否希望重演，
    請算一下，停業一天損失多少，要求不多，不得報警，不然
    會利用廣告郵件的方式讓人民知道、我只要人民幣50萬」、
    「如果春節前停業或造成影響，請作評估」、「有誠意就好
    辦，如果只是緩兵之計，過年前對公司的衝擊是很大的，我
    們也會保持低調，金額最低45萬人民幣，以台幣或其他外幣
    交付」等語，向該公司勒索金錢。
４、大潤發公司在接獲上開恐嚇電話及電子郵件後，恐傷及商譽
    及無辜民眾，於95年1 月25日20時許，由內湖一店總經理甲
    ○○在電話中應允給付新台幣（下同）100 萬元。嗣大潤發
    公司依乙○○指示，派遺公司內湖一店總經理甲○○攜帶新
    台幣100 萬元，駕駛車號5D9876號自小客車前往交款地點即
    新竹縣國道高速公路關西休息站。95年1 月26日20時許，甲
    ○○到達新竹縣關西休息站後，在該休息站停車場內，將10
    0 萬元現金放置5D9876號車內駕駛座下方，車門未鎖即自行
    離去，乙○○則於同年月日21時許，駕駛車號HO5522號自小
    客車至上開休息站，當乙○○手戴白色手套，打開5D9876號
    自小客車車門欲取款之際，為現場埋伏警員當場逮捕，始未
    得逞，並扣得白色手套1雙，注射針筒4支。
二、本件證據部分有：
１、 本件犯罪事實，迭次經被告於警詢、偵查，及本院訊問時
     坦白承認。
２、大潤發公司總經理甲○○於95年1 月26日警詢時之陳述，飲
    料課課員吳信宏於95年1 月1 日警詢時之陳述，總機接話服
    務人員林谷霙於95年1 月1 日警詢時之陳述，賴明足於95年
    1 月5 日警詢時之陳述，安管課課長周弘毅於95年1 月5 日
    、95年1月16日、95年1月18日警詢時之陳述。
３、列印之電子郵件內容、飲料照片3 幀、針頭照片3 幀、注射
    針筒照片、贓物認領保管單、被告之護照影本及入出境查詢
    報表等附卷可佐。
４、扣案之注射針筒4 支、白色手套1 雙可證。
三、核被告乙○○的行為，是犯刑法第346 條第3 項、第1 項之
    恐嚇取財未遂罪。被告先後多次以電話、電子郵件恐嚇大潤
    發公司，係為達成恐嚇取財目的，屬接續犯，為實質一罪。
    。又被告已著手於恐嚇取財行為之實施，在尚未取得財物前
    ，即被逮捕，屬未遂階段，為未遂犯，依刑法第26條前段規
    定，按既遂犯之刑減輕之。
四、爰審酌被告尚無犯罪前科，有台灣高等法院被告全國前案紀
    錄表在卷可參，素行雖尚良好，然其身為接受高等教育之知
    識分子，本應對自我有高度之道德要求，不思以正途賺取錢
    財，卻採取在知名鋁箔飲料插置針頭方式，恐嚇大潤發公司
    ，欲以恐慌效應，迫使大潤發公司交付財物，滿足個人不勞
    而獲之私欲，犯罪計畫周詳，手段惡劣，造成大潤發公司及
    員工身心高度恐懼，影響公司企業之正常經營環境，造成消
    費大眾人心惶惶之虞，嚴重危害社會治安，被告自稱因積欠
    債務而犯本件之罪，然95年初被告已有正當工作，自承月入
    4 、5 萬元，卻未見適時中止犯行，與因極為窮困而犯罪之
    行為人，迴然有異，是本件並不宜輕處，另考量被告未實際
    下毒，犯後坦白承認之態度等情，量處如主文所示之刑。
五、扣案之白色手套1 雙為被告所有供本件犯罪所用之物，而注
    射針筒4 支，則係被告所有，預備供本件犯罪之用，業據被
    告供明在卷，均應依刑法第38條第1 項第2 款規定宣告沒收
    。至扣案之電腦PDA1個、倫飛筆記型電腦1 台、行動電話3
    支，被告否認係供本件犯罪所用之物，辯稱：電腦PDA 係平
    日供電話紀錄使用，筆記型電腦係友人所有，行動電話係平
    日聯絡使用，未涉及本案等語，衡諸常情，被告既已坦承本
    件恐嚇取財未遂犯行，無庸對何者為供犯罪使用之物有所隱
    諱，復無其他證據足認該等扣案物與本件犯行有何直接關聯
    ，自與沒收規定有別，故不為沒收之諭知，附此敘明。
六、依刑事訴訟法第273 之1 第1 項、第299 條第1 項前段、第
    310 條之2 、第454 條，刑法第346 條第3 項、第1 項、第
    26條前段、第38條第1 項第2 款，罰金罰鍰提高標準條例第
    1 條前段，判決如主文。
七、本案經檢察官林宏松到庭執行職務。
八、當事人如不服本判決，應於判決送達後10日內，向本院提出
    上訴狀。
中    華    民    國    95    年    4     月    21    日
                        刑事第五庭法  官  蘇嫊娟
以上正本證明與原本無異。
如不服本判決，應於判決送達後10日內，向本院提出上訴狀。
                                  書記官  陳慧玲
中    華    民    國    95    年    4     月    21    日
本案論罪科刑法條：
中華民國刑法第346條
意圖為自己或第 3 人不法之所有，以恐嚇使人將本人或第 3 人
之物交付者，處六月以上五年以下有期徒刑，得併科1000元以下
罰金。
以前項方法得財產上不法之利益，或使第 3 人得之者，亦同。
前二項之未遂犯罰之。


司法院資訊處製作；財團法人民間司法改革基金會備份。
